【裁判字號】    89,簡上,132
【裁判日期】    900105
【裁判案由】    違反著作權法
【裁判全文】
臺灣士林地方法院刑事判決                        八十九年度簡上字第一三二號
    上  訴  人
    即  被  告  甲○○
右列上訴人因違反著作權法案件，不服本院八十九年度簡字第八五六號中華民國八十
九年九月二十九日第一審判決（聲請案號：八十九年度偵字第四０三九號），提起上
訴，本院管轄之第二審合議庭判決如左：
    主  文
上訴駁回。
    事  實
一、甲○○明知姓名、年籍不詳之綽號「阿發」之成年男子在台北市○○區○○路十
    五之三十二號前擺攤陳列之如附表所示之雷射ＣＤ唱片，係擅自重製上華國際企
    業股份有限公司、新力哥倫比亞音樂股份有限公司、魔岩唱片股份有限公司、博
    德曼股份有限公司、環球國際唱片股份有限公司、滾石國際音樂股份有限公司、
    科藝百代股份有限公司、福茂唱片音樂股份有限公司、艾迴股份有限公司、豐華
    唱片股份有限公司等享有錄音著作權之雷射ＣＤ唱片，竟以每日新台幣（下同）
    一千二百元之代價受僱於「阿發」，與「阿發」共同意圖散布，未經著作權人之
    同意或授權，即自民國八十九年四月十七日晚間六時許起在上址為「阿發」看顧
    攤位，欲以每片一百五十元之價格販售予不特定之顧客牟利。嗣於同日晚間七時
    許，甲○○尚未售出盜版雷射ＣＤ唱片即為警查獲，並扣得如附表所示之盜版雷
    射ＣＤ唱片一百四十四片。
二、案經上華國際企業股份有限公司、新力哥倫比亞音樂股份有限公司、魔岩唱片股
    份有限公司、博德曼股份有限公司、環球國際唱片股份有限公司、滾石國際音樂
    股份有限公司、科藝百代股份有限公司、福茂唱片音樂股份有限公司、艾迴股份
    有限公司、豐華唱片股份有限公司訴由台北市政府警察局士林分局報請台灣士林
    地方法院檢察署檢察官偵查聲請簡易判決處刑。
    理  由
一、訊據上訴人即被告甲○○固坦承於右揭時、地受僱販賣雷射ＣＤ唱片之事實不諱
    ，惟辯稱：伊到場「阿發」才告知是賣盜版雷射ＣＤ唱片，伊還在考慮時要不要
    給他僱用時，沒幾分鐘就被抓了云云。經查，扣案之雷射ＣＤ唱片一百四十四片
    係擅自重製上華國際企業股份有限公司、新力哥倫比亞音樂股份有限公司、魔岩
    唱片股份有限公司、博德曼股份有限公司、環球國際唱片股份有限公司、滾石國
    際音樂股份有限公司、科藝百代股份有限公司、福茂唱片音樂股份有限公司、艾
    迴股份有限公司、豐華唱片股份有限公司等享有錄音著作權之雷射ＣＤ唱片，業
    據告訴代理人乙○○指訴綦詳，並有正版雷射ＣＤ唱片封面各在卷可稽。又被告
    於警訊時已明白供承：伊從今日（十七日）十八時三十分左右開始在該處公開販
    售，是一名叫「阿發」之男子以每日一千二百元僱請伊販售雷射ＣＤ唱片，「阿
    發」有向伊告知ＣＤ是盜版的等語。另被告於本院審理時亦坦承當時便衣警察曾
    向其詢問雷射ＣＤ唱片一片多少錢，其回答一片一百五十元，便衣警察就抓住其
    手。苟被告未同意為綽號「阿發」之男子販賣盜版雷射ＣＤ唱片，何以會告知便
    衣警察雷射ＣＤ唱片之價格。再者，警員當場並未查獲綽號「阿發」之男子，被
    告於警訊時復未提及「阿發」當時亦在場。可見被告上開所辯，要屬畏罪卸責之
    詞，不足採信。本件事證明確，被告犯行堪以認定，應依法論科。
二、核被告所為，係違反著作權法第八十七條第二款之規定，而犯同法第九十三條第
    三款之罪。扣案之如附表所示盜版雷射ＣＤ唱片一百四十四片係共同被告所有供
    犯罪所用之物，業據被告供明在卷，應依法宣告沒收。原審認被告罪證明確，援
    引刑事訴訟法第四百四十九條第一項前段、第四百五十條第一項、第四百五十二
    條，著作權法第九十三條第三款，刑法第十一條前段、第二十八條、第四十一條
    、第三十八條第一項第二款，罰金罰鍰提高標準條例第二條之規定，科處上訴人
    即被告有期徒刑五月，並諭知易科罰金之折算標準，認事用法並無不當，量刑亦
    無不妥。被告上訴否認犯罪，指摘原判決不當，核非可採，其上訴為無理由，應
    予駁回。
據上論斷，應依刑事訴訟法第四百五十五條之一第一項、第三項、第三百六十八條，
判決如主文。
本案經檢察官何明楨到庭執行職務。
中      華      民      國      九十      年      一      月      五    日
                                    臺灣士林地方法院刑事第二庭
                                    審判長法  官  李  錦  樑
                                          法  官  楊  迺  伶
                                          法  官  楊  智  勝
右正本證明與原本無異。
                                          書記官  曾  韻  蒔
中      華      民      國      九十      年      一      月     十一   日
附錄本案論罪科刑法條全文
著作權法第九十三條第三款：
  有左列情形之一者，處二年以下有期徒刑，得併科新臺幣十萬元以下罰金：
  三、以第八十七條各款方法之一侵害他人之著作權者。


司法院資訊處製作；財團法人民間司法改革基金會備份。
